臺灣高等法院花蓮分院刑事判決　　　 100年度交上訴字第11號
上　訴　人　臺灣臺東地方法院檢察署檢察官
被　　　告　陳信福
選任辯護人　籃健銘律師（法律扶助基金會指派）
被　　　告　靳高風
上列上訴人因被告公共危險等案件，不服臺灣臺東地方法院100
年度交訴字第13號中華民國100年7月19日第一審判決（起訴案號
：臺灣臺東地方法院檢察署100年度偵字第592號），提起上訴，
本院判決如下：
    主  文
原判決關於陳信福部分撤銷。
陳信福犯過失致人於死罪，處有期徒刑壹年；又犯肇事致人死亡
逃逸罪，處有期徒刑壹年陸月。應執行有期徒刑貳年肆月。
其餘上訴駁回。
    犯罪事實
一、陳信福前因酒醉駕車之交通違規事件，於民國95年2月16日
    受吊銷職業聯結車駕駛執照處分，吊銷其持有各級車類之駕
    駛執照，已不具有自用小客車之駕駛執照（於98年2月16日
    始得重新考領駕駛執照），迄未依法重新考領，其竟於100
    年1月14日13時許至同日19時許之間，在臺東縣卑南鄉○○
    村○○路118號之「KK檳榔攤」內，與靳高風及其妻蘇玉梅
    等人飲用不詳數量之啤酒後，仍於同日20時許，駕駛靳高風
    所有之車牌號碼1872-KY號自用小貨車搭載蘇玉梅離開該檳
    榔攤，沿臺東縣卑南鄉○○村○○路由西往東方向行駛，於
    同日晚間20時20分許，行經民生路61號以西13公尺處，本應
    注意車前狀況，隨時採取必要之安全措施，而依當時天候晴
    、夜間有照明、柏油路面、路面乾燥、無缺陷、無障礙物、
    視距良好、無號誌，並無不能注意之情事，適林惠芸偕其父
    林德明亦同向遵道徒步行走在前方路旁，陳信福正欲低頭以
    右手點菸，僅用左手扶住方向盤，而疏未注意車前狀況，致
    車輛偏移而撞擊林惠芸，同時發出「碰」一聲撞擊聲，造成
    車輛擋風玻璃右下角破裂、右側鈑金凹陷、右前方向燈破裂
    ，林惠芸因此倒地昏迷，在此情形下，陳信福可預見所駕駛
    車輛可能撞擊他人，應已致人受傷，仍未下車察看，施以必
    要救護，竟為逃避無照駕駛之處罰，另基於肇事逃逸之犯意
    ，不僅未下車察看，且為逃避肇事責任，在未報警處理或救
    助倒地受傷之人或將受傷之人送醫救治之情形下，立即驅車
    逃離車禍現場，駕駛上開車輛往臺東縣臺東市○○路方向逃
    逸。林德明眼見肇事之人駕車逃逸追呼停車未果，轉而叫喚
    林惠芸見沒有反應，又未帶行動電話，乃跑回附近同鄉○○
    村○○路90號另一女兒林莉珍住處，要林莉珍到車禍地點後
    緊急報警送醫，林惠芸到院時已無呼吸心跳，經診斷結果受
    有外傷性腦出血並嚴重腦水腫、雙側血胸、腹部出血等傷害
    ，延於同日晚間23時50分許，即因傷重不治死亡。
二、陳信福駕駛上開車輛返回其位於臺東縣臺東市○○路3段639
    巷81之1號住處後，企圖隱匿自己肇事撞人之證據，即於翌
    （15）日以電話聯絡靳高風，告知其駕駛上開車輛撞倒他人
    ，要求靳高風隱匿上開肇事車輛，靳高風明知該車輛係關係
    陳信福涉犯刑事案件之證據，竟基於隱匿關係他人刑事被告
    案件證據之犯意，於100年1月17日凌晨2至3時許，與陳信福
    一起將上開肇事車輛藏匿在臺東縣卑南鄉美農村斑鳩分線16
    號之廢棄工寮旁，並以帆布掩蓋；復承前犯意，接續於100
    年2月20日上午10時許，與陳信福一起將上開肇事車輛移置
    到其位於臺東縣卑南鄉美農村東成23號住處之後方釋迦園藏
    匿，並以帆布掩蓋。迨於100年3月7日上午9時許，陳信福復
    要求靳高風聯絡汽車維修廠將該車輛移往修護，靳高風乃聯
    絡松林汽車維修廠，旋於當日稍晚由維修廠人員將上開車輛
    移至該維修廠內，尚未進行維修之際，經員警執行巡邏勤務
    發覺該車輛可疑，經鑑識人員與肇事現場遺留之橙色塑膠碎
    片等物進行比對而查獲上情。
三、案經被害人林惠芸之子楊紋斌、楊紋豪訴由臺東縣警察局臺
    東分局報請臺灣臺東地方法院檢察署檢察官偵查起訴。
    理  由
壹、證據能力：
    按被告以外之人於審判外之陳述，雖不符同法第159條之1至
    第159條之4之規定，而經當事人於審判程序同意作為證據，
    法院審酌該言詞陳述或書面陳述作成時之情況，認為適當者
    ，亦得為證據；又當事人、代理人或辯護人於法院調查證據
    時，知有第159條第1項不得為證據之情形，而未於言詞辯論
    終結前聲明異議者，視為有前項之同意，刑事訴訟法第159
    條之5定有明文。考其立法意旨在於傳聞證據未經當事人之
    反對詰問予以核實，原則上先予排除。惟若當事人已放棄反
    對詰問權，於審判程序中表明同意該等傳聞證據作為證據；
    或於言詞辯論終結前未聲明異議，基於尊重當事人對傳聞證
    據之處分權，及證據資料愈豐富，愈有助於真實發見之理念
    ，且強化言詞辯論主義，使訴訟程序得以順暢進行，上開傳
    聞證據亦均具有證據能力。而所謂「審酌該陳述作成時之情
    況，認為適當」者，係指依各該審判外供述證據製作當時之
    過程、內容、功能等情況，是否具備合法可信之適當性保障
    ，加以綜合判斷而言（最高法院94年度臺上字第3277號判決
    可資參照）。經查，本判決下列所引用之各該被告以外之人
    所為審判外之陳述以及其他書面陳述，雖均屬傳聞證據，且
    查無符合同法第159條之1至第159條之4等情形，惟當事人於
    本院審理中就證據能力部分均表示同意有證據能力，且迄至
    言詞辯論終結前，當事人知悉有同法第159條第1項不得為證
    據之情形，猶未再聲明異議，本院審酌上開證據資料製作時
    之情況，並無違法不當及證明力明顯過低之瑕疵，亦認為以
    之作為證據應屬適當，依刑事訴訟法第159條之5規定，認上
    揭證據資料均有證據能力。
貳、認定事實所憑之證據及理由
一、上揭犯罪事實，迭據被告陳信福、靳高風先後於警詢、偵查
    、原審及本院坦承不諱，核與證人林德明於警詢及偵查時、
    證人蘇玉梅於警詢及偵查中、證人即共同被告靳高風於偵查
    中所述情節相符；且被害人林惠芸因為被告陳信福駕車撞擊
    後經診斷受有外傷性腦出血並嚴重腦水腫、雙側血胸、腹內
    出血，疑似外傷性主動脈剝離等傷害，於100年1月14日晚上
    9時8分許送往馬偕紀念醫院臺東分院診治，到院時已無呼吸
    心跳，經過急救仍於當日晚間22時50分死亡乙情，有上開醫
    院診斷證明書1份在卷可稽，且經臺灣臺東地方法院檢察署
    檢察官督同檢驗員相驗屬實，並製有相驗筆錄、相驗屍體證
    明書、法醫檢驗報告書各1份以及相驗照片17張在卷可憑。
    此外，復有扣案之方向燈罩3片、道路交通事故調查報告表
    (一)、(二)、臺東縣警察局疑似道路交通事故肇事逃逸追查表、
    道路交通事故現場圖2張、臺東縣警察局道路交通事故照片
    黏貼紀錄表（含照片14張）、臺東分局偵查隊偵辦刑案照片
    84張、肇事車輛行經路線圖5張、車牌號碼1872-KY號車籍資
    料、臺東縣警察局鑑識課支援勘察暨採證報告及所附照片62
    張、被害人林惠芸救護記錄查詢、緊急救護案件紀錄表附卷
    可參，足認被告陳信福、靳高風之自白與事實相符，均堪以
    採信。
二、按車輛行駛時，駕駛人應注意車前狀況，並隨時採取必要之
    安全措施，道路交通安全規則第94條第3項定有明文。查被
    告陳信福於上揭時間、地點駕駛上開自用小貨車，竟於車輛
    行進中，因欲低頭以右手點菸，而僅以左手扶住方向盤，未
    注意車前狀況，依當時情形，天候晴、夜間有照明、柏油路
    面、路面乾燥、無缺陷、無障礙物、視距良好、無號誌等情
    ，並無不能注意之情事，經疏未注意，致車輛偏移撞擊在路
    旁行走之被害人，導致被害人死亡之結果，其對本案事故之
    發生具有全部過失責任，甚為明確，且其過失行為與被害人
    之死亡結果間，具有相當因果關係。
三、綜上所述，本案事證明確，被告陳信福、靳高風上開犯行均
    堪可認定，應依法論罪科刑。
、論罪之理由
一、按刑法第165條所謂湮滅關係他人刑事被告案件之證據，必
    以所湮滅者非其本人犯罪之證據為要件，否則縱與其他共犯
    有關，亦難律以該項罪名。此觀於同法第167條就配偶及其
    他血親姻親等圖利犯人而犯該條之罪特設減免其刑之規定，
    則共犯為其本人之利益而犯時，並不包含在內，自可得當然
    之解釋（最高法院25年上字第4435號判例可資參照）。又所
    謂刑事被告案件，不以起訴後為限，其因告訴、告發、自首
    等以及司法警察知有犯罪嫌疑情形而開始偵查之案件均屬之
    （最高法院24年度總會決議（三六）、最高法院75年度臺上
    字第5108號、94年度臺非字第53號判決意旨可資參照）。再
    刑法第165條所稱之「湮滅證據」，係指湮沒消滅刑事證據
    ，使原物喪失毀滅或消失其效用之一切行為而言；又所謂「
    隱匿證據」，則係指隱蔽藏匿刑事證據，使其不易為人發現
    而言。查：
  (一)、被告陳信福於100年1月14日駕駛上開車輛撞擊被害人，並
      導致被害人死亡後，其上開過失致死行為，已屬司法警察
      知有犯罪嫌疑情形而開始偵查之案件，被告靳高風明知上
      開車輛係關係被告陳信福涉犯刑事案件之證據，仍先後2
      次將之藏放於臺東縣卑南鄉美農村斑鳩分線16號之廢棄工
      寮旁、臺東縣卑南鄉美農村東成23號之靳高風住處後方釋
      迦園，再以帆布掩蓋，使他人不易發現，要屬刑法第165
      條所稱之隱匿關係他人刑事被告案件證據行為無訛。
  (二)、被告靳高風嗣後雖聯絡汽車維修廠修復上開車輛，惟於該
      肇事車輛尚未進行維修之際，即為警查獲，此據被告靳高
      風供述明確，且稽以上述臺東縣警察局鑑識課支援勘察暨
      採證報告之勘查結論略以：「該疑似肇逃車輛（車號1872
      -KY號，福斯休旅車），因其前擋玻璃、右側引擎蓋均有
      明顯撞擊處，且肇事現場所拾獲之方向燈罩經汽車材料行
      確認為同款車之右前方向燈‧‧‧又該車之右前方向燈下
      方之鈑金處發現之圓形痕跡與林女所戴手錶相吻合，故研
      判該車即為肇逃車輛。」等語（見警卷第33-35頁），尚
      能鉅細靡遺指出犯罪之跡證，足認上開車輛上所存關於本
      案之證據並未湮沒消滅，已與刑法第165條所稱之「湮滅
      證據」不合，先予敘明。
二、又按刑法上所謂業務，係指個人基於其社會地位繼續反覆所
    執行之事務，包括主要業務及其附隨之準備工作與輔助事務
    在內。此項附隨之事務，並非漫無限制，必須與其主要業務
    有直接、密切之關係者，始可包含在業務概念中，而認其屬
    業務之範圍（見最高法院89年臺上字第8075號判例要旨）。
    查被告陳信福雖曾持有職業聯結車駕駛執照，有證號查詢汽
    車駕駛人資料1份在卷可稽（見偵字第592號卷第83頁），惟
    其供承先前確實是聯結車司機，但於95年因酒醉駕車之交通
    違規事件，經裁處吊銷汽車駕駛執照後，即不再以駕駛為業
    ，本件案發時僅以打臨工為生，是其於案發時顯非從事駕駛
    業務之人。
三、核被告陳信福所為，係犯刑法第276條第1項之過失致人於死
    罪及同法第185條之4肇事致人死亡逃逸罪；另被告靳高風則
    係犯同法第165條之隱匿刑事證據罪。至公訴意旨認被告靳
    高風上開犯行係涉犯同條之湮滅刑事證據罪嫌，惟依據上開
    說明，尚與該條文所定「湮滅證據」之要件不合，是此部分
    公訴意旨容有未洽，尚難遽採。
四、另按如數行為於同時同地或密切接近之時地實施，侵害同一
    之法益，各行為之獨立性極為薄弱，依一般社會健全觀念，
    在時間差距上，難以強行分開，在刑法評價上，以視為數個
    舉動之接續施行，合為包括之一行為予以評價，較為合理，
    固屬接續犯，而為包括之一罪（最高法院著有86年臺上字第
    3295號判例可資參照）。查被告靳高風於上揭時間、地點，
    先後2次隱匿上開肇事車輛，係於密切接近之時間及地點實
    行，侵害同一國家法益，各行為之獨立性甚為薄弱，顯係出
    於自始單一犯意之決定，合為一行為之接續進行，為接續犯
    ，應論以一罪。
五、又按「汽車駕駛人，無駕駛執照駕車、酒醉駕車、吸食毒品
    或迷幻藥駕車、行駛人行道或行經行人穿越道不依規定讓行
    人優先通行，因而致人受傷或死亡，依法應負刑事責任者，
    加重其刑至2分之1」，道路交通管理處罰條例第86條第1項
    ，定有明文。查被告陳信福前因酒醉駕車之交通違規事件，
    於95年2月16日受吊銷職業聯結車駕駛執照處分，已不具有
    自用小客車之駕駛執照（於98年2月16日始得重新考領駕駛
    執照），迄未依法重新考領等情，有上開汽車駕駛人資料1
    份及交通部公路總局台北區監理所100年10月17日北監駕字
    第1000036235號函在卷可稽（見偵字第592號卷第83頁及本
    院卷第58頁），其於案發時未持有駕駛執照而駕車肇事，並
    致人死亡，且依法應負過失致人於死罪之刑事責任，自應依
    上揭規定，就所犯過失致人於死罪部分加重其刑。
六、被告陳信福所犯上開二罪，犯意各別，應予分論併罰。
七、另按犯刑法第165條之罪，於他人刑事被告案件裁判確定前
    自白者，減輕或免除其刑，同法第166條定有明文。查被告
    靳高風於100年3月9日警詢時及檢察官訊問時，均坦承上開
    犯罪事實（見警卷第8頁、偵字第592號卷第13-16頁），顯
    係在被告陳信福之刑事被告案件裁判確定前自白，應依上開
    規定減輕其刑。
肆、原判決關於被告陳信福部分撤銷改判之理由：
一、原審認被告陳信福上開犯行，事證明確，予以論罪科刑，固
    非無見，惟查：刑事審判旨在實現刑罰權之分配的正義，故
    法院對有罪之被告科刑，應符合罪刑相當之原則，使罰當其
    罪，此所以刑法第57條明定科刑時應以行為人之責任為基礎
    ，並審酌一切情狀，尤應注意該條所列10款事項以為科刑輕
    重之標準。本件原判決未考量被告陳信福對於本件車禍須負
    全部之過失責任，且發生車禍事故後，不僅未停車查看被害
    人傷勢，並給予必要之救助，反而駕車逃離現場，而被害人
    林惠芸之父親林德明年紀老邁（21年6月生），突遇此變故
    ，第一時間又無人協助救護，致被害人林惠芸到醫院時已無
    呼吸心跳，因受有外傷性腦出血並嚴重腦水腫、雙側血胸、
    腹部出血等傷害，延於同日晚間23時50分許，即因傷重不治
    死亡等情，有證人林德明在警詢之陳述、被害人林惠芸救護
    記錄查詢、緊急救護案件紀錄表、馬偕紀念醫院臺東分院診
    斷證明書在卷可稽（見相驗卷第4-7、13、23-24、56-61頁
    ），是被告陳信福所為對被害人及其家屬之傷害極為嚴重，
    而被告陳信福駕車逃逸後，又故意拆除上開肇事車輛之右方
    向燈，並以右手肘打凹車前鈑金面板，再以石頭刮去車身鈑
    金，造成刮痕，另故意撞擊擋風玻璃，使形成更大裂痕，以
    此方式破壞自己刑事案件之證據，並進而要求被告靳高風一
    起隱匿上開車輛，甚至企圖以修復車輛方式徹底消滅證據，
    雖最終未達成湮滅證據之目的，但已使本案相關證據暴露於
    遭湮滅之風險中，其犯後所為不僅增加檢警查緝之困難，更
    可能使本件車禍真相永遠無法查明，亦足認其不負責任之態
    度及犯罪後初始之態度甚為惡劣，實難輕縱，迄今又尚未為
    任何賠償，原判決僅分別判處有期徒刑10月、1年，量刑容
    有過輕。檢察官上訴指摘原判決量刑太輕，即有理由，況原
    判決亦另有如上述可議之處，自應由本院將原判決關於被告
    陳信福部分撤銷改判。
二、按行車未能遵守交通規則而過失致人於死之行為，雖非如故
    意行為之惡性重大，但因被告陳信福係肇事後，復又駕車逃
    逸，其行為實在過於怠忽，又不負責任，被害人提前結束其
    生命，通常被害人家屬之精神、心理亦因之受有嚴重創傷，
    內心之悲痛、遺憾，經久無以平息、彌補，其罪責，誠不能
    視為輕微。爰審酌被告陳信福前曾有業務過失傷害紀錄（因
    撤回告訴，而公訴不受理）之素行，有台灣高等法院被告前
    案紀錄表可徵，於案發時未持有汽車駕駛執照而駕駛汽車，
    枉顧他人生命、身體之安全，因疏未注意車前狀況肇事後，
    竟僅因擔心無照駕駛之事遭受處罰，第一時間未留在現場協
    助被害人家屬林德明救護被害人林惠芸，乃駕車逃逸，且於
    犯罪後，為免犯行曝光，故意拆除上開肇事車輛之右方向燈
    ，並以右手肘打凹車前鈑金面板，再以石頭刮去車身鈑金，
    造成刮痕，另故意撞擊擋風玻璃，使形成更大裂痕，以此方
    式破壞自己刑事案件之證據，並要求被告靳高風一起隱匿上
    開車輛，甚至企圖以修復車輛方式徹底消滅證據，雖最終未
    達成湮滅證據之目的，但已使本案相關證據暴露於遭湮滅之
    風險中，其犯後所為不僅增加檢警查緝之困難，更可能使
    本件車禍真相永遠無法查明，而其此部分行為固係隱匿自己
    刑事案件證據，不另構成隱匿刑事證據罪，惟亦足認其犯罪
    後初始之態度甚為惡劣，不知悔改，實難輕縱，以及其犯罪
    之手段、動機、對於本件車禍應負全部過失責任、犯罪所生
    之損害、家庭狀況（已婚，需撫養3名未成年子女）、智識
    程度（國中肄業）、經濟狀況（羈押前以打零工為業）、犯
    後坦承犯行之態度、迄本院言詞辯論終結前仍未與告訴人、
    被害人家屬達成和解，及檢察官、被告、告訴人之量刑意見
    等一切情狀，分別量處如主文第2項所示之刑，並定其應執
    行之刑。
三、末查，扣案之方向燈罩3片，屬上開肇事車輛之零件，及扣
    案之上開肇事車輛，均非被告陳信福所有之物，核與沒收之
    要件不符，自不予宣告沒收。
四、至於告訴人楊紋豪等人另主張被告陳信福另有酒醉駕車之公
    共危險犯行及加重處罰之事由，以及肇事當時之車速應該有
    80公里等語，茲說明如下：
  (一)、所指被告陳信福另有酒醉駕車之公共危險犯行，未據臺灣
      臺東地方法院檢察署檢察官提起公訴，從而本院無從認定
      審理。
  (二)、又依現有卷證資料，無法據此判斷被告陳信福是否另有道
      路交通管理處罰條例第86條第1項規定「汽車駕駛人，酒
      醉駕車，因而致人死亡，依法應負刑事責任者，加重其刑
      至2分之1」之加重事由：
  １、被告陳信福於100年1月14日肇事後，迄100年3月7日始為
      警循線查獲，是以被告陳信福於肇事當時是否處於「酒醉
      」狀態已無從採證。
  ２、本院函請臺東縣警察局臺東分局訪查「KK檳榔攤」負責人
      薛秋成，薛秋成對於被告陳信福等人於100年1月14日當日
      聚餐飲酒之情形均已不記得，此有該分局查訪表在卷可徵
      （見本院卷第70頁）。
  ３、依據被告陳信福、靳高風及證人蘇玉梅所述，無法證明被
      告陳信福於肇事當時是否處於「酒醉」狀態。
  (三)、依據檢察官偵查所取得之道路交通事故調查報告表(一)、(二)
      、道路交通事故現場圖2張、臺東縣警察局道路交通事故
      照片黏貼紀錄表（含照片14張）、臺東分局偵查隊偵辦刑
      案照片84張、臺東縣警察局鑑識課支援勘察暨採證報告及
      所附照片等書證資料來看，無從判斷被告陳信福肇事當時
      之車速有多少，是否超速。
  (四)、綜合本案全部卷證，無法據此判斷被告陳信福有告訴人所
      主張之前開行為，本於「罪證有疑，利歸被告」之原則，
      本案僅能認定被告陳信福係不具有自用小客車之駕駛執照
      ，駕車時違反駕駛人應注意車前狀況，並隨時採取必要之
      安全措施之注意義務。
伍、上訴駁回（關於被告靳高風部分）之理由：
    查被告靳高風上開犯行，本院仔細斟酌原審判決理由，認其
    事實之認定、理由之採擇，於相關證據法則、經驗法則、論
    理法則並無違背，原審因而適用刑事訴訟法第299條第1項前
    段，刑法第165條、第166條、第41條第1項前段，刑法施行
    法第1條之1等規定，並審酌被告靳高風明知上揭肇事車輛係
    被告陳信福涉犯刑事案件之證據，竟仍加以隱匿，甚至明知
    一旦將上開肇事車輛送往汽車維修廠修復，本案相關證據將
    隨之湮滅，仍不惜為之，雖最後未導致湮滅證據之結果，仍
    嚴重妨礙司法調查程序，行為甚有可責，惟念及其為警查獲
    後配合調查供出上情，有助釐清案情，暨被告靳高風之犯罪
    手段、動機、家庭狀況（已婚，需撫養5名未成年子女）、
    智識程度（高中畢業）、經濟狀況（為業務員）、犯後坦承
    犯行之態度、迄言詞辯論終結前未與告訴人、被害人家屬達
    成和解，及檢察官、被告靳高風、告訴人之量刑意見等一切
    情狀，量處有期徒刑4月，併諭知易科罰金之折算標準，復
    說明被告靳高風請求宣告緩刑，原審以被告靳高風所犯上開
    罪行已嚴重妨礙司法調查程序，犯罪所生危害非輕，且迄言
    詞辯論終結前並未與告訴人、被害人家屬達成和解，悔改誠
    意尚有不足，難認其已知所警惕而無再犯之虞，基於一般預
    防之刑罰考量目的，認所宣告之刑仍有執行之必要，不予緩
    刑等情，其認事用法核無違誤，量刑亦屬允當，檢察官以原
    判決量刑太輕為由提起上訴，其上訴關於被告靳高風部分為
    無理由，應予駁回。
據上論斷，應依刑事訴訟法第368條、第369條第1項前段、第364
條、第299條第1項前段，刑法第276條第1項、第185條之4、第51
條第5款，道路交通管理處罰條例第86條第1項，刑法施行法第1
條之1，判決如主文。
本案經檢察官謝道明到庭執行職務。
中    華    民    國   100    年    12    月    23    日
                  交通法庭審判長法  官  謝志揚
                                法  官  黃玉清
                                法  官  李水源
以上正本證明與原本無異。
本判決關於被告陳信福所犯刑法第276條第1項之罪部分及被告靳
高風部分，已不得上訴。
本判決關於被告陳信福所犯刑法第185條之4之罪部分，如有不服
，應於收受送達後10日內向本院提出上訴書狀，其未敘述理由者
，並得於提起上訴狀後10日內向本院補提理由書（均須按他造當
事人之人數附繕本）「切勿逕送上級法院」。
又辯護人依據刑事訴訟法第346條；公設辯護人條例第17條；律
師法第32條第2項、第36條等規定之意旨，尚負有提供法律知識
、協助被告之義務（含為被告之利益提起上訴，但不得與被告明
示之意思相反）。
告訴人或被害人如對於本判決不服者，應具備理由請求檢察官上
訴，其上訴期間之計算係以檢察官收受判決正本之日期為準。
中    華    民    國   100    年    12    月    23    日
                               書記官  陳有信
附錄本案論罪科刑法條全文：
刑法第276條
因過失致人於死者，處2年以下有期徒刑、拘役或2千元以下罰金
。
從事業務之人，因業務上之過失犯前項之罪者，處 5 年以下有
期徒刑或拘役，得併科 3 千元以下罰金。
刑法第185條之4
駕駛動力交通工具肇事，致人死傷而逃逸者，處6月以上5 年以
下有期徒刑。
刑法第165條
偽造、變造、湮滅或隱匿關係他人刑事被告案件之證據，或使用
偽造、變造之證據者，處二年以下有期徒刑、拘役或五百元以下
罰金。